臺灣高等法院刑事判決　　　　　　　　 96年度上訴字第942號
上　訴　人　臺灣新竹地方法院檢察署檢察官
被　　　告　甲○○
上列上訴人因被告違反毒品危害防制條例案件，不服台灣新竹地
方法院九十五年度訴字第八三○號，中華民國九十六年一月三十
一日第一審判決（起訴案號：台灣新竹地方法院檢察署九十五年
度毒偵字第一○四四、第一四四○號），提起上訴，本院判決如
下：
    主  文
上訴駁回。
    理  由
一、公訴意旨略以：被告甲○○曾因施用毒品案件，經台灣新竹
    地方法院以九十年度毒聲字第一五七九號裁定令入戒治處所
    施以強制戒治一年，嗣於民國九十一年八月二十八日停止戒
    治出所，並於九十一年十月十三日保護管束期滿未經撤銷視
    為執行完畢，而經台灣新竹地方法院檢察署檢察官以九十一
    年度戒毒偵字第一一九號為不起訴處分確定。復因違反毒品
    危害防制條例案件，經台灣新竹地方法院以九十三年度訴字
    第四八一號、九十四年度竹東簡字第八三號判決分別判處有
    期徒刑十月、六月確定（經入監執行後，再經保外就醫，起
    訴書誤載為尚未執行）。詎被告仍不知悔改，猶於強制戒治
    執行完畢釋放後五年內，復基於施用第一級毒品海洛因之概
    括犯意，於九十五年三月二十五日晚上七時十分許及九十五
    年四月十二日上午十二時許採尿時各往前回溯二十六小時內
    之某時，施用第一級毒品海洛因。嗣於（一）九十五年三月
    二十五日晚上九時許，經警通知至警局採尿送驗；（二）九
    十五年四月十二日上午十一時許，在新竹縣竹東鎮○○路○
    段十二號振安藥局前為警查獲，並扣得注射針筒一支及美娜
    水一瓶，因認被告涉犯毒品危害防制條例第十條第一項施用
    第一級毒品罪嫌等語。
二、按犯罪事實應依證據認定之，無證據不得認定犯罪事實；不
    能證明被告犯罪者，應諭知無罪之判決；刑事訴訟法第一百
    五十四條第二項、第三百零一條第一項分別定有明文。次按
    ，事實之認定，應憑證據，如未能發現相當證據，或證據不
    足以證明，自不能以推測或擬制之方法，以為裁判基礎；又
    認定不利於被告之事實，須依積極證據，苟積極證據不足為
    不利於被告事實之認定時，即應為有利於被告之認定，更不
    必有何有利之證據（參見最高法院四十年台上字第八十六號
    及三十年上字第八一六號判例）。據此，刑事訴訟上證明之
    資料，無論為直接證據或間接證據，均須達於通常一般之人
    均不致於有所懷疑，而得確信為真實之程度，始得據為有罪
    之認定，若關於被告是否犯罪之證明未能達此程度，而有合
    理性懷疑之存在，致使無從形成有罪之確信，根據「罪證有
    疑、利於被告」之證據法則，即不得遽為不利被告之認定（
    最高法院七十六年度台上字第四九八六號判例意旨參照）。
三、檢察官認被告涉犯毒品危害防制條例第十條第一項施用第一
    級毒品罪嫌，無非係以下列事證為主要論據：
  (一)被告於警局所採之尿液經送檢驗結果，均呈嗎啡陽性反應，
    有臺灣檢驗科技股份有限公司濫用藥物尿液檢驗報告、昭信
    科技顧問股份有限公司濫用藥物尿液檢體檢驗報告、受檢人
    真實姓名代號對照表及採尿室—毒品人口到場採尿名冊各一
    份附卷可證。
  (二)被告雖辯稱因罹患鼻咽癌，曾至財團法人長庚紀念醫院林口
    分院（以下簡稱為長庚醫院林口分院）就診，拿取鹽酸嗎啡
    錠，再自行購買針筒、美娜水，將鹽酸嗎啡錠研磨成粉末，
    摻入美娜水中以針筒注射，以便止痛及每日均有使用醫院所
    開立之嗎啡錠等語。惟經向長庚醫院林口分院函詢，據該院
    函覆稱：「甲○○於九十四年十月十五日至本院門診就診，
    病患主訴有流鼻血情況六個月，經外院診斷為鼻咽癌，經相
    關檢查顯示病患為鼻咽癌四期前，經化學治療後，腫瘤已消
    失。最近乙次回診日期為九十五年六月二十八日」、「另病
    患於門診期間曾開立藥物『鹽酸嗎啡錠』10mg/tablet之情
    形如下：１、九十四年十月二十二日至九十五年一月三十日
    ，每日六顆；２、九十五年二月二十三日門診開立每日四顆
    ，共計十四日份；３、九十五年四月十五日門診開立每日四
    顆，共三日份；４、九十五年六月二十八日門診開立每日四
    顆，共三日份。上述藥物為單獨使用，不須搭配『美娜水』
    服用」，有該院九十五年七月二十日（九五）長庚院法字第
    ０六五五號函在卷可稽；又依卷附行政院衛生署管制藥品管
    理局九十五年十月十八日管檢字第○九五○○一一四二九號
    函稱：「鹽酸嗎啡錠主成分為嗎啡鹽酸，使用方式為口服。
    醫療上並無將鹽酸嗎啡錠研磨成粉末後，加入美娜水以注射
    方式止痛之用法，國內曾有將潘他唑新或海洛因粉末溶在美
    娜水裡，再以注射方式濫用之案例，非屬正常醫療行為」。
    被告原辯稱每日均有使用鹽酸嗎啡錠等語，嗣經質以其採尿
    期間與長庚醫院開立鹽酸嗎啡錠處方之時間不符合，被告改
    稱其未遵照醫師指示使用等情。被告上開所辯，顯係犯罪後
    卸責之詞，不足採信。
  (三)復有注射針筒一支及美娜水一瓶扣案可資佐證。
四、訊據被告堅決否認有非法施用第一級毒品海洛因犯行，並辯
    稱：「…我從九十四年十月十五日開始治療，我長期服用醫
    生開的藥劑，醫生每天開的劑量是六顆，我沒有將每天的劑
    量全部用完，我是儘量忍著痛，身上隨時保持有藥。我使用
    的藥物，的確是醫生開的處方…」（九十六年三月二十六日
    本院準備程序筆錄）、「…我有服用，也有以施打的方式。
    我是吃醫院的藥的反應，我沒有另外施用毒品，因為施打方
    式，止痛的速度比較快…我是為了止痛效果比較快，才會以
    注射方式施用…」（九十六年五月二十四日本院審判筆錄）
    等語。經查：
  (一)被告確罹有鼻咽癌，經診斷為鼻咽癌四期前，嗣自九十四年
    十月十五日起至長庚醫院林口分院治療，而經化學治療後，
    腫瘤已消失，且先後於九十四年十月十五日、九十四年十月
    二十二日、九十四年十一月二日、九十四年十一月十六日、
    九十四年十一月三十日、九十四年十二月七日、九十四年十
    二月十四日、九十四年十二月二十一日、九十四年十二月二
    十八日、九十五年一月四日、九十五年一月十一日、九十五
    年一月二十五日、九十五年二月二十三日、九十五年三月二
    十二日、九十五年四月十五日、九十五年五月三日、九十五
    年六月一日、九十五年六月二十八日至該院門診治療，而此
    期間，確經醫師開立處方藥物『鹽酸嗎啡錠』10mg/tablet
    如下：九十四年十月二十二日至九十五年一月三十日，每
    日六顆；九十五年二月二十三日門診開立每日四顆，共計
    十四日份；九十五年四月十五日門診開立每日四顆，共三
    日份；九十五年五月三日門診開立每日四顆，共計十四日
    份；九十五年六月一日門診開立每日四顆，共計二十一日
    份；九十五年六月二十八日門診開立每日四顆，共三日份
    等情，有長庚醫院林口分院（腫瘤科）九十五年六月二十八
    日診斷證明書、長庚醫院林口分院九十五年七月二十日（九
    五）長庚院法字第０六五五號函、長庚醫院林口分院九十五
    年四月十五日、九十五年五月三日、九十五年六月一日、九
    十五年六月二十八日「腫瘤科」、「放射腫瘤科」門診藥物
    藥袋（九十五年度毒偵字第一○四四號卷第二十二頁之一、
    二十三頁、第二十六頁、第三十三頁、第三十四頁、第三十
    四頁之一）至在卷可稽。而前揭門診藥物袋開立之處方藥物
    為『鹽酸嗎啡錠』10mg /tablet，「臨床用途」確為「鎮痛
    」。由此可知，被告確罹有鼻咽癌（四期前），且自九十四
    年十月十五日起，至少迄至九十五年六月二十八日止之期間
    ，確不間斷長期至長庚醫院林口分院治療，並於治療期間，
    因經化學治療，乃經該院「腫瘤科」、「放射腫瘤科」醫師
    長期開立處方藥物『鹽酸嗎啡錠』10mg/tablet 供被告止痛
    之事實，已堪以認定。
  (二)被告於九十年八月十六日因施用毒品，經台灣新竹地方法院
    以九十年度毒聲字第一二八○號裁定入勒戒所觀察勒戒，因
    有繼續施用毒品傾向，於九十年十月二十九日經同法院以九
    十年度毒聲字第一五七九號裁定令入戒治所施以強制戒治，
    於九十一年八月二十八日因停止戒治出戒治所，九十一年十
    月十三日停止戒治付保護管束期滿，有本院被告前案紀錄表
    可稽。而被告於前揭強制戒治執行完畢後之五年內，即九十
    五年三月二十五日晚上九時許，經警通知至新竹縣警察局竹
    東分局採取尿液送驗，及九十五年四月十二日上午十一時許
    ，遇警盤檢被查獲持有注射針筒及美娜水，而被帶回警局調
    查採取尿液送驗，經鑑驗結果，均呈嗎啡陽性反應，固有臺
    灣檢驗科技股份有限公司九十五年四月九日CH/2006/31339
    號濫用藥物尿液檢驗報告暨採尿室毒品人口到場採尿名冊（
    九十五年度毒偵字第一四四○號卷第七頁、第八頁）、昭信
    科技顧問股份有限公司九十五年四月二十五日檢體編號八四
    三七─０一一號濫用藥物尿液檢體檢驗報告暨受檢人真實姓
    名代號對照表（九十五年度毒偵字第一○四四號卷第九頁、
    第十頁）附卷可證。然觀諸上開尿液鑑定結果，被告於九十
    五年三月二十五日晚上七時十分許所採尿液，雖檢出嗎啡陽
    性反應（按濃度值為716ng/ml），然卻未檢出可待因成分；
    另被告於九十五年四月十二日上午十二時許所採尿液，亦檢
    出嗎啡陽性反應（按濃度值為1455ng/ml），然亦未檢出可
    待因成分（濃度值為０），此亦有上開濫用藥物尿液檢驗報
    告二份暨原審法院九十五年六月十一日公務查詢電話記錄表
    在卷可證。
  (三)由於被告自九十四年十月十五日起，至少迄至九十五年六月
    二十八日止之期間，確因化學治療鼻咽癌，經醫師長期開立
    處方藥物『鹽酸嗎啡錠』10mg/tablet止痛；而被告於此期
    間，又先後於九十五年三月二十五日晚上七時十分許及九十
    五年四月十二日上午十二時許，經警採尿送驗均檢出嗎啡陽
    性反應，惟均未檢出可待因成分，均已如上述。因此，本案
    應再進一步探究者，乃被告先後二次為警所採尿液均檢驗出
    嗎啡陽性反應，惟均未檢出可待因成分，此檢驗結果究係確
    如被告所辯係因使用醫師處方藥物『鹽酸嗎啡錠』10mg/tab
    -let所致？或係非法施用第一級毒品海洛因所致？就此，原
    審法院乃將被告提出之長庚醫院林口分院藥袋併同上開台灣
    檢驗科技股份有限公司、昭信科技顧問股份有限公司濫用藥
    物尿液檢驗報告檢送法務部法醫研究所釋示說明，經法務部
    法醫研究所釋示略以如下所示：
    (1)「受檢者．．．可待因則皆未檢出，檢驗結果呈嗎啡陽性
      反應，該陽性反應可能係使用含嗎啡之藥品或海洛因毒品
      所致」。
    (2)「經檢視．．．長庚紀年醫院藥袋上『鹽酸嗎啡錠』資料
      ，該藥品所含成分為『純嗎啡』（每錠含10毫克嗎啡），
      應不含可待因成分，服用該藥品可導致尿液檢驗嗎啡陽性
      反應，但不會檢出可待因成分，而該受檢者之尿液檢驗結
      果不排除為服用『鹽酸嗎啡錠』所致」。
    (3)「藥品『鹽酸嗎啡錠』藥物設計為口服使用．．．然臨床
      案例有．．．將口服錠劑以水溶液溶解後利用針筒靜脈注
      射使用；蓋口服與靜脈注射差別主要是在藥物吸收期，即
      靜脈注射身體可用率為100%，且藥效作用快，口服則需經
      腸胃道消化吸收再進入血液，其身體可用率則會低於100%
      ，且藥效作用較慢，在人體代謝作用，口服與靜脈注射大
      致相同，靜脈注射在尿液中嗎啡排泄時間會比口服來得快
      」。
    (4)「海洛因經人體代謝後，在尿液中會產生單乙醯嗎啡、游
      離態嗎啡及大量結合態嗎啡，不會產生可待因。但『非法
      濫用之海洛因毒品』在製造過程中常含有少量雜質『乙醯
      可待因』，『乙醯可待因』經人體代謝後，在尿液中會產
      生可待因，因此『非法施用海洛因毒品』者，在尿液中可
      檢出較大量之嗎啡成份及較少量可待因成分。而尿液中未
      檢出可待因成分，是否即可確認非施用海洛因毒品，經查
      國內外均無此論述，蓋海洛因毒品為非法製造，因此存在
      著各種可能性（例如雜質含量多寡）」。有該所九十五年
    十二月十一日法醫毒字第０九五０００五０五九號函（原審
    卷第二十頁至第二十二頁）在卷足稽。
  (四)觀諸上開法務部法醫研究所釋示，已足可認定被告先後二次
    尿液檢驗結果，確不能排除係服用『鹽酸嗎啡錠』所致甚明
    。且被告上開所辯其未按照醫生指示用口服方式使用，而係
    以磨成粉狀加入美娜水後，以注射針筒皮下注射方式使用，
    因為口服效果較慢，用注射方式效果較快，扣案之注射針筒
    一支及美娜水一瓶即係其至藥局購買欲注射鹽酸嗎啡錠止痛
    之用等情，亦均信而有徵，堪足採信。再依本院歷年來審判
    職務上所知，非法施用第一級毒品海洛因者，供施用而被查
    獲扣案之第一級毒品海洛因純度均甚低，幾從未見有100%純
    度者，故施用第一級毒品海洛因者，被查獲後所採尿液於檢
    出嗎啡陽性反應時，亦幾均檢出或多或少之可待因成分，而
    幾未曾見檢出可待因之濃度值為0ng/ml之情形，此亦與上開
    釋示所稱『非法濫用之海洛因毒品』在製造過程中常含有少
    量雜質『乙醯可待因』，『乙醯可待因』經人體代謝後，在
    尿液中會產生可待因，因此『非法施用海洛因毒品』者，在
    尿液中可檢出較大量之嗎啡成份及較少量可待因成分等情相
    符。據此，在『非法施用海洛因毒品』實務上，確顯難有出
    現尿液中可檢出較大量嗎啡成份，而未檢出可待因成分之可
    能性。因此，揆諸上開說明，被告先後二次所採尿液檢驗結
    果均呈嗎啡陽性反應，然均未檢出可待因成分，乃已幾可認
    定被告應確係使用醫師處方藥物『鹽酸嗎啡錠』所致，而非
    非法施用第一級毒品海洛因無疑。
  (五)此外，被告係分別於九十五年三月二十五日、九十五年四月
    十二日經警採尿送驗。然被告於就診期間，乃於九十五年二
    月二十三日門診時，確經醫師開立處方藥物『鹽酸嗎啡錠』
    每日四顆，共計十四日份，已如上述。據此，被告於九十五
    年二月二十三日門診時，確經醫師開立處方藥物『鹽酸嗎啡
    錠』共計達五十六顆，如每日使用一顆，即可使用達五十六
    日，已足可涵蓋被告分別於九十五年三月二十五日、九十五
    年四月十二日使用該處方藥物『鹽酸嗎啡錠』之所需，且確
    與被告係迄至九十五年四月十五日始再回診之時間大略相當
    ；再觀諸自九十四年十月十五日至九十五年六月二十八日就
    診期間，幾乎每次回診均經醫師開立處方藥物『鹽酸嗎啡錠
    』，亦足證被告確係因治療鼻咽癌化學治療療程，而長期經
    醫師開立處方藥物『鹽酸嗎啡錠』以止痛無訛。從而被告辯
    稱「我沒有將每天的劑量全部用完，我是儘量忍著痛，身上
    隨時保持有藥。我使用的藥物，的確是醫生開的處方…」等
    詞，尚非不可採信。
  (六)至於「鹽酸嗎啡錠」使用方式確為口服，醫療上並無將「鹽
    酸嗎啡錠」研磨成粉末後，加入美娜水以注射方式止痛之用
    法，國內曾有將海洛因粉末溶在美娜水裡，再以注射方式濫
    用之案例，非屬正常醫療行為等情，固據行政院衛生署管制
    藥品管理局九十五年十月十八日管檢字第○九五○○一一四
    二九號函敘綦詳；且「藥品『鹽酸嗎啡錠』藥物設計為口服
    使用」一節，亦據上開法務部法醫研究所釋示無訛；另「鹽
    酸嗎啡錠」為單獨使用，不須搭配『美娜水』服用」，且醫
    囑使用方式亦確為「口服之內服藥」，亦有長庚醫院林口分
    院九十五年七月二十日（九五）長庚院法字第０六五五號函
    暨藥袋在卷足徵，故醫師處方用藥「鹽酸嗎啡錠」使用方式
    確為口服，醫療上確無將「鹽酸嗎啡錠」研磨成粉末後，加
    入美娜水以注射方式止痛之用法，雖堪以認定。惟觀諸上開
    說明，「口服」醫師處方用藥「鹽酸嗎啡錠」，乃僅屬正常
    之服用方式，然卻不能排除病患未依醫囑服用方式服用，而
    擅以水溶液溶解後利用針筒靜脈注射之方式使用，亦據上開
    法務部法醫研究所釋示無訛。據此，被告所辯其未按照醫生
    指示用口服方式使用「鹽酸嗎啡錠」，而係以磨成粉狀加入
    美娜水後，以注射針筒皮下注射方式使用一節，即確屬可採
    。因之，擅將第一級毒品海洛因粉末溶在美娜水裡，再以注
    射方式濫用，確非屬正常醫療行為，而係典型之非法施用第
    一級毒品犯行，然被告並非擅將第一級毒品海洛因粉末溶在
    美娜水裡，再以注射方式非法施用，而係服用醫師處方用藥
    「鹽酸嗎啡錠」止痛，核屬醫療行為，自無非法施用毒品可
    言。而被告雖未遵照醫囑以口服方式服用「鹽酸嗎啡錠」，
    而改以磨成粉狀加入美娜水後，以注射針筒皮下注射方式使
    用，充其量乃僅屬違反醫囑服用之「方式」。
五、綜上，被告確罹鼻咽癌，自九十四年十月十五日起，至少迄
    至九十五年六月二十八日止之期間，長期經化學治療，而經
    醫師長期開立處方藥物『鹽酸嗎啡錠』10mg/tablet 止痛，
    且此『鹽酸嗎啡錠』10mg/tablet 藥品所含成分為『純嗎啡
    』（每錠含十毫克嗎啡），應不含可待因成分，故服用該藥
    品乃可導致尿液檢驗嗎啡陽性反應，但不會檢出可待因成分
    。且被告於此治療期間，並未完全按照醫囑之次數使用該藥
    品，而係疼痛時才使用以止痛，再觀諸其於九十五年二月二
    十三日門診時，確經醫師開立該藥品共計達五十六顆，如每
    日使用一顆，已足可涵蓋被告分別於九十五年三月二十五日
    、九十五年四月十二日使用該藥品之所需。參以『非法濫用
    之海洛因毒品』在製造過程中常含有少量雜質『乙醯可待因
    』，而『乙醯可待因』經人體代謝後，在尿液中會產生可待
    因，因此『非法施用海洛因毒品』者，在尿液中可檢出較大
    量之嗎啡成份及較少量可待因成分，且在『非法施用海洛因
    毒品』審判實務上，亦確顯難有出現尿液中可檢出較大量嗎
    啡成份，而未檢出可待因成分之可能性等情，在在均足證被
　　告先後二次所採尿液（即九十五年三月二十五日晚上七時十
  　分許及九十五年四月十二日上午十二時許），均檢出嗎啡陽
    性反應，惟卻均未檢出可待因成分之檢驗結果，應均係被告
    服用醫師開立之處方藥物『鹽酸嗎啡錠』10mg/tablet所致
    ，而非非法施用第一級毒品海洛因無疑。被告所辯各節，均
    信而有徵，應確與事實相符，堪足完全採信。而檢察官所提
    出之各項證據，顯尚有諸多合理性懷疑之存在，而未達於通
    常一般人均不致於有所懷疑，而得確信為真實之程度，自不
    足以說服本院形成被告有罪之心證，依「罪證有疑、利於被
    告被告」之證據法則，即不得遽為不利於被告之認定。因之
    ，本案之積極證據既尚不足為不利於被告之認定，即應逕為
    有利於被告之認定，更不必有何有利之證據。此外，本院復
    查無其他積極證據足資證明被告有何檢察官所指非法施用第
    一級毒品海洛因之犯行，應認為被告之犯罪尚屬不能證明。
六、原審為被告無罪判決之諭知，於法尚無不合。檢察官上訴意
    旨猶略以：「(一)被告前於九十四年十月十五日至長庚紀念醫
    院林口分院門診，經檢查顯示被告為鼻咽癌四期前，經化學
    治療後，腫瘤已消失，最近乙次回診日期為九十五年六月二
    十八日，而被告歷次回診，經該醫院醫師開立鹽酸嗎啡錠（
    Morphine，屬毒品危害防制條例公告之第一級毒品，實務認
    定施用鹽酸嗎啡錠之案例有臺灣高等法院臺中分院九十五年
    度上訴字第一八五二號刑事判決）之情形，為九十四年十
    月二十二日至九十五年一月三十日，每日六顆；九十五年
    二月二十三日門診開立每日四顆，共計十四日份；九十五
    年四月十五日門診開立每日四顆，共三日份；九十五年六
    月二十八日門診開立每日四顆，共三日份等情，有該醫院（
    九五）長庚院法字第○六五五號函附卷可稽。(二)被告為九十
    五年四月十二日為警查獲時，於警詢時供述：我已經沒有再
    吸食第一級毒品，不過『每天』都有使用醫院所開的嗎啡錠
    等語，則以此施用頻率，被告先後二次為警查獲施用第一級
    毒品之時間（九十五年三月二十五日、同年四月十二日各回
    溯二十六小時內之某時），顯然已無長庚醫院林口分院開立
    之上開鹽酸嗎啡錠可服用，是被告為警查獲後所採之尿液經
    以氣相層析質譜分析法檢驗後呈嗎啡陽性反應，已足認定被
    告有施用第一級毒品之犯行。(三)按患有鼻咽癌者，於治療過
    程中，患者固有疼痛之症狀，然以本件被告患有鼻咽癌四期
    前，經化學治療後，其腫瘤已經消失，已如上述，則被告於
    門診後，主訴疼痛而由醫師開立鹽酸嗎啡錠，自應依醫囑以
    口服方式服用藥物，以免病情加遽。是以縱認被告施打者為
    醫師開立之鹽酸嗎啡錠，被告竟以異於常態非屬正常醫療行
    為之方式施用（即將鹽酸嗎啡錠磨碎，加美娜水溶解後，再
    以針筒注射血管方式為之），可見其主觀上應係基於施用第
    一級毒品之犯意而施打客觀上屬第一級毒品之鹽酸嗎啡錠（
    Morphine），是被告所為，已該當毒品危害防制條例第十條
    第一項之施用第一級毒品之構成要件。從而，原審以卷附之
    尿液檢驗報告均未驗出可待因成分為由，而諭知被告無罪之
    判決，尚有未恰，為此請求撤銷原審判決，另為適當合法之
    判決。」等語，指摘原審判決不當。惟查，被告先後二次所
    採尿液（即九十五年三月二十五日晚上七時十分許及九十五
    年四月十二日上午十二時許），均檢出嗎啡陽性反應，惟均
    未檢出可待因成分，稽此堪認應係被告服用醫師開立之處方
    藥物『鹽酸嗎啡錠』10mg/tablet所致，而非被告另施用第
    一級毒品海洛因。而被告係鼻咽癌患者，『鹽酸嗎啡錠』係
    其前往醫院就診，醫師所開立供其止痛服用之藥物，縱其未
    依指示之用藥時間、劑量及用藥方式使用；然其於鼻咽癌病
    痛發作時以非常態之用藥方式使用，究非不得認係服用醫師
    開立之藥物止痛，尚與施用第一級毒品之行為有間。而檢察
    官並未提出新事證，其以前揭理由上訴，僅係就原審採證再
    為爭執，難認為有理由，其上訴應予駁回。
據上論斷，應依刑事訴訟法第三百六十八條，判決如主文。
本案經檢察官鄭銘謙到庭執行職務。
中　　華　　民　　國　　96　　年　　6 　　月　　14　　日
　　　　　　　　　刑事第十三庭審判長法　官  曾德水
　　　　　　　　　　　　　　　　    法　官  李錦樑
　　　　　　　 　 　　　　　　　　　法　官  林婷立
以上正本證明與原本無異。
檢察官如不服本判決，應於收受送達後十日內向本院提出上訴書
狀，其未敘述上訴之理由者並得於提起上訴後十日內向本院補提
理由書（均須按他造當事人之人數附繕本）。
                                    書記官  王增華
中　　華　　民　　國　　96　　年　　6 　　月　　15　　日
